# 培训行业确认收入问题

提问人：云中的烟雾 时间：2019-07-22 11:37:09
我们公司经营范围有教育咨询，前一段时间我们招了几个学生对其进行培训，培训学校是我们找的第三方培训学校，培训时间是 45 天。
1.现在我们公司收到学生收入后是按 7 月一个月确认收入？
2. 确认收入的时候可以确认主营业务收入吗还是需要确认其他业务收入？
因为我们经营范围没有培训这个经营范围？
3. 如果是主营业务收入，二级科目是培训收入吗？
4. 支付给培训学校的费用是入主营业务成本-培训成本？还是其他业务成本？谢谢您，期盼答复，谢谢！

回答人：chenyiwei
由于是你校招录的学生，虽然委托第三方代培，但你公司仍对其承担首要责任，故采用总额法的可能性较大。
相应地：
1 、收入在整个培训期内确认，不能在收到当月一次性确认。
2 、 4 、根据具体情况分析，是否超范围经营不是判断收入类型的主要考虑因素。确定收入类型后，成本的分类与之对应。
3 、是。
另外，对超范围经营的潜在影响，建议咨询律师意见，在获取律师意见的基础上确保相关财务影响在报表中得到充分、适当的反映。